# 应交税费问题

提问人：jangyanbo 时间：2015-10-21 16:02:46
陈老师好！某企业虚假采购货物，让对方虚开增值税发票 100 万元，这 100 万元的进行 17 万元已经认证通过了！而且已经进行了纳税申报，在这种情况下如果不经过税务部门的认定的话，企业可否对该笔虚假采购进行账务处理呢！就是进行采购货物相反的会计分录处理呢！如果这时的企业并没有进行按照增值税的条例要求的对虚假增值税发票进行处理的话！企业的账务能进行调整吗

回答人：chenyiwei
因为已取得专用发票且认证通过，因此进项税额可以确认（但采购业务原先就不存在，不应对不存在的业务进行会计处理）。同时保持高度的职业谨慎，谨慎评估被税务机关处罚的风险，足额确认预计负债（例如根据相关规定的最高罚没金额），并考虑在审计报告中添加强调事项段对此予以强调，提醒报表使用者关注该披露内容。如果无法合理确定该事项的影响的，则应谨慎评价对审计意见类型的影响。在审计方面，该事项应适用 1142 号审计准则。